【裁判字號】    97,交簡上,1
【裁判日期】    970917
【裁判案由】    公共危險
【裁判全文】
福建金門地方法院刑事判決             97年度交簡上字第1號
上  訴  人
即  被  告  甲○○
上列上訴人即被告因公共危險案件，不服本院金城簡易庭中華民
國97年7月15日第一審判決（97年度城交簡字第23號，聲請簡易
判決處刑案號：福建金門地方法院檢察署97年度偵字第310號）
，提起上訴，本院判決如下：
    主  文
上訴駁回。
    事實及理由
一、本案經本院合議庭審理結果，認為第一審以被告甲○○服用
    酒類，不能安全駕駛動力交通工具而駕駛，係犯刑法第185
    條之3之罪，而適用刑法第185條之3、第41條第1項，刑法施
    行法第1之1條第1項，逕以簡易判決判處被告有期徒刑5月，
    ，如易科罰金，以新臺幣1,000元折算1日，經核認事用法並
    無不合，量刑亦稱妥適，應予維持，並引用附件第一審判決
    書所記載之事實、證據及理由。
二、被告上訴意旨稱：其因本案已付出代價，賠償他人因此所受
    之財物損害；又需奉養高齡86歲母親及扶養64歲兄長，目前
    收入勉強維持溫飽；另因本身有慢性疾病，必須長期就醫。
    經歷此次教訓，知所警惕，請求本院能給予緩刑之機會或輕
    判2、3個月有期徒刑。然按受2年以下有期徒刑、拘役或罰
    金之宣告，而有下列情形之一，認以暫不執行為適當者，得
    宣告2年以上5年以下之緩刑，其期間自裁判確定之日起算：
    一、未曾因故意犯罪受有期徒刑以上刑之宣告者。二、前因
    故意犯罪受有期徒刑以上刑之宣告，執行完畢或赦免後，5
    年以內未曾因故意犯罪受有期徒刑以上刑之宣告者，刑法第
    74條第1項定有明文。本案被告雖曾於5年內因傷害案受有期
    徒刑以上刑之宣告，緩刑期滿未經撤銷，其刑宣告失其效力
    ，茲有臺灣高等法院被告前案紀錄表1份附卷可稽，惟酒後
    不得駕駛車輛，為政府近年來大力所宣導之政令，其目的除
    為確保駕駛人本身之安全外，更為保障其他用路人使用道路
    之安全，被告無視上開規定，竟於飲用酒類致吐氣酒精濃度
    高達每公升1.35毫克，已處於不能安全駕駛之狀態，仍執意
    駕駛車輛，其忽視其他用路人生命、財產之心態，實屬可議
    ，爰不對被告為緩刑之宣告。
據上論斷，應依刑事訴訟法第455條之1第1項、第3項、第368條
，判決如主文。
本案經檢察官王捷拓到庭執行職務。
中    華    民    國    97    年    9    月    17    日
                  刑事庭審判長  法  官  周建興
                                法  官  許嘉容
                                法  官  周美玲
上正本證明與原本無異。
本判決不得上訴。
中    華    民    國    97    年    9    月    17    日
                                書記官  陳鴻璋
附錄論罪科刑法條：
中華民國刑法第185條之3
服用毒品、麻醉藥品、酒類或其他相類之物，不能安全駕駛動力交通工具
而駕駛者，處一年以下有期徒刑、拘役或科或併科十五萬元以下罰金。
附件：


司法院資訊處製作；財團法人民間司法改革基金會備份。
